# 求助陈版，工程成本确认问题

提问人：805807607 时间：2020-12-11 09:33:07
陈老师：
某装修公司根据产出法-工程完工进度确认当期工程收入，工程部门根据“当月确认收入、目标利润率”倒推当月应计提成本，待工程结算时再根据实际成本调整倒推成本。
个人觉得这种方法不合适，即使目标利润率与实际利润率接近，也存在主观倾向，存在审计、税务风险。
问题：
1 、该公司这种成本确认方式是否正确，如必须使用该种方法的话应满足哪些条件。
2 、如果按照常规方法确认成本，是选择实际发生的当期工程成本还是选择按“完工进度比例、预计总成本”计算的成本？（个人觉得当成本满足能增加用于未来履约的资源的条件时，可以按照成本实际发生额入账，无需为平滑利润补提或少计成本）
谢谢！

回答人：chenyiwei
1 、不恰当，还应当以实际成本为基础结转。特别是在新准则下，不应为了人为的毛利平滑而任意调节成本结转金额。当然，另一方面，如果已发生的成本占总成本的比例与产出法下的完工进度相比有重大差异，则仍应关注按产出法确定的履约进度的合理性。
2 、基本赞同你的理解。